【裁判字號】    97,交聲,667
【裁判日期】    970421
【裁判案由】    違反道路交通管理處罰條例聲明異議
【裁判全文】
臺灣桃園地方法院交通事件裁定         97年度交聲字第667號
移送機    關
即原處分機關  交通部公路總局新竹區監理所桃園監理站
異   議   人  甲○○
上列受處分人因違反道路交通管理處罰條例案件，對於交通部公
路局新竹區監理所桃園監理站所為之桃監裁罰字第裁52-VP00000
00號處分，聲明異議，本院裁定如下：
    主  文
原處分撤銷。
甲○○汽車駕駛人，行經有燈光號誌管制之交岔路口闖紅燈，處
罰鍰新台幣貳仟柒佰元，並應記違規點數參點。
    理  由
一、聲請意旨略以：異議人甲○○於民國97年1 月26日上午11時
    7 分許，駕駛車號T2-6521 號自用小客車，行經台三線426.
    3 公里九如段林森路口時，為警照相舉發闖越紅燈，然伊通
    過停止線時，號誌仍為綠燈轉黃燈，紅燈初亮時，伊之車輛
    四輪皆已過線；依第一張舉發照片紅燈亮後2.4 秒，伊之自
    小客車通過停止線前之感應線圈，按當時車速時速50公里，
    換算成每秒約13.9公尺，13.9公尺×2.4 ＝33.36 公尺，則
    號誌由黃燈轉紅燈時，伊之自小客車應在停止線後方30公尺
    左右，與伊所見號誌情況完全不符；感應線圈測速裝置無國
    家檢測標準，執法公信力有法律上疑慮云云，因而提出本件
    異議。
二、經查：依第1 張舉發照片顯示，紅燈亮起2.4 秒後，異議人
    之T2-6521 號自用小客車後輪仍壓在停止線上，而該照片確
    實清晰顯示號誌為紅燈，異議人此時即應停車，其不思停車
    而仍往前通過交岔路口（有第2 張舉發照片附卷可稽），當
    然係闖越紅燈，毫無疑義，再者，異議人身處車內，卻聲稱
    伊通過停止線時，號誌仍為綠燈轉黃燈，紅燈初亮時，伊之
    車輛四輪皆已過線云云，實為卸責之辯詞，亦為其憑空臆測
    之詞，不足採信。再查，異議人所辯稱伊通過停止線時，號
    誌仍為綠燈轉黃燈云云，既無可信，則其以車速時速50公里
    逆推之上開辯詞，即無可採。末查，感應線圈在我國尚無檢
    測標準之部分，限於測速之範圍，至闖越紅燈照相舉發部分
    ，則因該儀器有啟動即時照相之裝置，其功能與交通員警在
    路口持照相機照相舉發之動作無異，且與各別員警之各別照
    相動作更具公信力，異議人以感應線圈在測速部分不具國家
    檢測標準，而任意類推指摘該儀器在闖越紅燈照相亦不具執
    法公信力云云，實無可採。
三、是以，異議人之本件異議無理由，原處分機關據而依異議人
    所涉違規事實，依道路交通管理處罰條例第53條第1 項之規
    定，裁處異議人新台幣2700元，即無不合，然原處分機關漏
    未依該條例第63條第1 項第3 款之規定記違規點數3 點，仍
    有違誤，自應由本院撤銷原處分，自為裁定如主文所示。
據上論斷，應依道路交通案件處理辦法第二十條前段，裁定如主
文。
中    華    民    國    97    年    4     月    21    日
                  交通法庭法    官  曾雨明
以上正本證明與原本無異。
如不服本裁定，應於送達後5 日內，向本院提出抗告狀。
                           書記官   施春祝
中    華    民    國    97    年    4     月    21    日


司法院資訊處製作；財團法人民間司法改革基金會備份。
